【裁判字號】    92,訴,422
【裁判日期】    920325
【裁判案由】    毒品危害防制條例
【裁判全文】
臺灣板橋地方法院刑事判決                          九十二年度訴字第四二二號
    公  訴  人  臺灣板橋地方法院檢察署檢察官
    被      告  甲○○
右列被告因違反毒品危害防制條例案件，經檢察官提起公訴〔九十一年度毒偵字第四
一一六號〕，暨移請併案審理〔九十二年度毒偵字第二三一號〕，本院判決如左：
    主  文
甲○○施用第壹級毒品，處有期徒刑柒月；又連續施用第貳級毒品，處有期徒刑參月
，扣案安非他命壹包〔淨重零點肆伍公克〕，沒收銷燬之，扣案安非他命吸食器壹組
，沒收；應執行有期徒刑玖月，扣案安非他命壹包〔淨重零點肆伍公克〕，沒收銷燬
之，扣案安非他命吸食器壹組，沒收。
    事  實
壹、甲○○前因施用毒品案件，經依本院裁定送觀察、勒戒後，認無繼續施用毒品之
    傾向，由本院於民國〔下同〕八十八年七月十五日，以八十七年度訴緝字第一七
    三號判決免刑確定。詎甲○○〔一〕基於施用第壹級毒品之犯意，於九十一年十
    一月二十日晚上十時許，在臺北市○○街九十四號五樓五一二號房，施用第壹級
    毒品海洛因壹次。〔二〕另基於施用第貳級毒品安非他命之概括犯意，自九十一
    年六月間起至九十一年十一月十九日止，在臺北縣林口鄉○○路二六四巷五號二
    樓、臺北市○○街九十四號五樓五一二號房等地，連續施用第貳級毒品安非他命
    多次。嗣於九十一年十一月二十一日凌晨一時三十分許，在臺北市○○街九十四
    號五樓五一二號房，經警查獲，並扣得安非他命壹包〔淨重零點肆伍公克〕、安
    非他命吸食器壹組。經依本院九十一年度毒聲字第一八四九號刑事裁定送臺灣臺
    北看守所附設勒戒處所觀察、勒戒後，認有繼續施用毒品之傾向。復據本院九十
    一年度毒聲字第四二００號刑事裁定令甲○○入戒治處所強制戒治壹年。
貳、案經臺北縣政府警察局新莊分局報告臺灣板橋地方法院檢察署檢察官偵查起訴。
    理  由
壹、右揭事實，業據被告於本院審理時坦承不諱，查被告自陳〔一〕伊確自九十一年
    六月間起至同年十一月十九日止，在臺北縣林口鄉○○路二六四巷五號二樓或臺
    北市○○街九十四號五樓五一二號房等地，施用安非他命，施用的時間沒錯。〔
    二〕九十一年十一月二十日晚上十點左右，因朋友至臺北市○○街九十四號五樓
    五一二號房找伊，伊才吸了幾口〔海洛因〕。〔三〕扣案吸食器係伊吸食安非他
    命所用。〔四〕扣案安非他命係伊施用剩餘之物〔參見本院九十二年三月二十一
    日審判筆錄〕，被告到案後，經警採集其尿液檢體，送驗後檢出安非他命類陽性
    反應、鴉片類陽性反應，此有臺北縣政府警察局新莊分局查獲違反毒品危害防條
    例採集尿液檢體送驗清單、臺北縣政府警察局新莊分局偵辦違反毒品危害防條例
    案被移送人姓名代碼對照表、「濫用藥物尿液檢驗報告」等足參〔附九十一年度
    毒偵字第四一一六號卷第四０頁、第四二頁〕，右開尿液檢體送經法務部調查局
    復驗結果「送驗尿液經檢驗結果為嗎啡陽性反應；甲基安非他命陽性反應。」，
    此有法務部調查局九十二年三月十一日調科壹字第０九二六０００三七０號檢驗
    通知書附本院卷足稽，堪認被告右開自白與事實相符，足為認定右開事實之依據
    ；被告甲○○前因施用毒品案件，經依本院裁定送觀察、勒戒後，認無繼續施用
    毒品之傾向，由本院於八十八年七月十五日，以八十七年度訴緝字第一七三號判
    決免刑確定，亦有臺灣高等法院被告全國前案紀錄表〔附本院卷〕、刑案資料查
    註紀錄表〔參見九十一年度毒偵字第四一一六號卷第三二頁〕等可按；此外，復
    有：〔一〕扣案安非他命壹包〔淨重零點肆伍公克〕暨安非他命吸食器壹組。〔
    二〕本院九十一年度毒聲字第一八四九號刑事裁定。〔三〕臺灣臺北看守所附設
    勒戒處所有無繼續施用毒品傾向證明書。〔四〕本院九十一年度毒聲字第四二０
    ０號刑事裁定〔附九十一年度毒偵字第四一一六號卷第二八頁、第三七頁、第三
    八頁、第四九頁〕等足資佐證，事證明確，被告之右開犯行，堪予認定。
貳、核被告所為，係犯毒品危害防制條例第十條第一項之施用第壹級毒品罪及同條第
    二項之施用第貳級毒品罪。被告於施用第壹級毒品前，持有第壹級毒品海洛因之
    低度行為，施用第貳級毒品前、後，持有第貳級毒品安非他命之低度行為，依序
    為施用第壹級毒品、施用第貳級毒品之高度行為所吸收，均不另論罪；被告先後
    多次施用第貳級毒品安非他命犯行，時間緊接，犯罪構成要件相同，顯係基於概
    括犯意為之，依刑法第五十六條連續犯規定論以一罪，並加重其刑。所犯施用第
    壹級毒品罪、施用第貳級毒品罪，犯意各別，構成要件互殊，應分論併罰。爰審
    酌被告犯罪之動機、目的、所致危害，暨犯後態度等一切情狀，分別量處如主文
    所示之刑，並定應其執行之刑。扣案如事實欄所示安非他命係查獲之毒品，依法
    諭知沒收銷燬之。扣案如事實欄所示安非他命吸食器壹組，係被告所有供其犯本
    罪所用之物，併依法宣告沒收。
參、臺灣板橋地方法院檢察署檢察官移送併辦之九十二年度毒偵字第二三一號案，與
    事實欄所示犯行，貳者『犯罪事實相同』，此有臺北縣政府警察局新莊分局「九
    十一年十一月二十一日新警刑字第００九一００三四八七八號刑事案件報告書」
    附九十一年度偵字第四一一六號卷、九十二年度毒偵字第二三一號卷足參，並此
    敘明。
據上論斷，應依刑事訴訟法第二百九十九條第一項前段，毒品危害防制條例第十條第
一項、第二項、第十八條第一項前段，刑法第十一條前段、第五十六條、第三十八條
第一項第二款、第五十一條第五款，判決如主文。
本案經檢察官余若凡到庭執行職務。
中      華      民      國      九十二      年    三    月    二十五    日
                                  臺灣板橋地方法院刑事第五庭
                                          法  官  陳  福  來
右正本證明與原本無異。
如不服本判決，應於判決送達後十日內，向本院提出上訴狀。
                                          書記官  林  兆  嘉
中      華      民      國      九十二      年    三    月    二十五    日
附論罪科刑依據法條：
毒品危害防制條例第十條
施用第一級毒品者，處六月以上五年以下有期徒刑。
施用第二級毒品者，處三年以下有期徒刑。


司法院資訊處製作；財團法人民間司法改革基金會備份。
